臺灣臺北地方法院民事裁定
111年度北簡字第11041號
原      告  聯邦商業銀行股份有限公司


法定代理人  林鴻聯  
訴訟代理人  柯柏實  
上列原告與被告方勝弘等間撤銷遺產分割登記等事件，本院裁定
如下：
    主  文
原告應於本裁定送達後七日內，補正欲撤銷之遺產範圍為何及被
繼承人方洪金蓮之繼承系統表、全體繼承人最新戶籍謄本（記事
欄不得省略）。且依上開資料如有所列被告以外之繼承人，或所
列被告已死亡而有繼承人者，應一併補正該被告之除戶謄本、繼
承系統表、全體繼承人最新戶籍謄本（記事欄不得省略）。並應
具狀追加該等繼承人為被告，及提出準備書狀載明全體被告姓名
及住所或居所，暨與被告人數相符之繕本，逾期不補正，即駁回
起訴。
    理  由
一、按原告起訴不合程式或不備其他要件，法院應以裁定駁回之
    ，但其情形可以補正者，審判長應定期間先命補正，民事訴
    訟法第249條第1 項第6 款定有明文。
二、本件原告固以方勝弘、方○○為被告，聲明請求上開被告等就
    如起訴狀附表所示之不動產所為之遺產分割協議及民國101
    年7月3日被告所為分割繼承登記行為均應予撤銷；被告於10
    1年7月3日以分割繼承為原因就起訴狀附表所示之不動產所
    為分割繼承登記予以塗銷，並命被告方○○將起訴狀附表所示
    之不動產，回復原狀登記為被繼承人方洪金蓮之全體繼承人
    所有。惟查，繼承人有數人時，在分割遺產前，各繼承人對
    於遺產全部為公同共有，民法第1151條定有明文；而因公同
    共有關係需對共有人為權利之主張，乃屬固有必要共同訴訟
    ，有合一確定之必要，是原告起訴主張撤銷被繼承人鄭進春
    之繼承人間就遺產所為分割協議及分割繼承登記，即應將其
    等全體繼承人列為被告，方屬當事人適格。且撤銷遺產分割
    登記應以全部遺產為對象，而非僅就個別遺產為撤銷。然原
    告於起訴狀內請本院函查及發函准予其調閱相關資料（本院
    業已函查資料，請自行聲請閱卷），以查明被繼承人方洪金
    蓮之繼承情形及遺產範圍，顯見本件起訴要件確有欠缺，並
    有定期命補正之必要。又依民事訴訟法第116 條第1 項第1 
    款前段及第119 條第1項規定，當事人書狀應記載當事人姓
    名及住所或居所，且該書狀及其附屬文件，除提出於法院者
    外，應按應受送達之他造人數，提出繕本或影本。茲限原告
    於本裁定送達後7日內補正如主文所示資料，如依上開資料
    認有所列被告以外之繼承人，或所列被告已死亡而有繼承人
    者（另一併補正該被告之除戶戶籍謄本、遺產清冊、遺產稅
    繳納證明書或國稅局遺產稅免稅證明書、繼承系統表、全體
    繼承人最新戶籍謄本），應具狀追加該等繼承人為被告，並
    提出準備書狀載明全體被告姓名及住所或居所，暨與被告人
    數相符之繕本，逾期未遵行，即駁回其訴。
三、依首揭法條裁定如主文。
中　　華　　民　　國　　111 　年　　12　　月　　16　　日
  　　　　　　　　臺灣臺北地方法院臺北簡易庭　　　　　　
                               法  官　李宜娟
以上為正本係照原本作成。
本裁定不得抗告。
中　　華　　民　　國　　111 　年　　12　　月　　16　　日
  　　　　　　　　　　　　  　書記官  官逸嫻